【裁判字號】    98,交聲,1507
【裁判日期】    980716
【裁判案由】    交管條例聲異
【裁判全文】
臺灣板橋地方法院交通事件裁定        98年度交聲字第1507號
原處分機關  交通部公路總局臺北區監理所蘆洲監理站
異  議  人
即受處分人  甲○○
代  理  人  陳雪莉
上列受處分人即異議人因違反道路交通管理處罰條例案件，對於
交通部公路總局臺北區監理所蘆洲監理站民國98年6 月6 日所為
之處分（原處分案號：北監蘆字第裁46-C00000000號），聲明異
議，本院裁定如下：
    主  文
異議駁回。
    理  由
一、按汽車（包括機器腳踏車）駕駛人，駕駛汽車經測試檢定有
    酒精濃度超過規定標準之情形者，處新臺幣（下同）15000
    元以上60000 元以下罰鍰，並當場移置保管該汽車及吊扣其
    駕駛執照1 年；因而肇事致人受傷者，並吊扣其駕駛執照2
    年；致人重傷或死亡者，吊銷其駕駛執照，並不得再考領，
    道路交通管理處罰條例第35條第1 項第1 款定有明文。且汽
    車駕駛人拒絕接受第1 項測試之檢定者，處60000 元罰鍰，
    並當場移置保管該汽車及吊銷該駕駛執照，同條例第35條第
    4 項前段亦有明文。又汽車駕駛人，因違反同條例及道路交
    通安全規則之規定，受吊銷駕駛執照處分時，吊銷其持有各
    級車類之駕駛執照，此為同條例第68條所明定。
二、原處分意旨略以：受處分人甲○○於民國98年6 月4 日凌晨
    0 時59分許，因飲用酒類騎乘車牌號碼CWU-301 號重型機車
    ，在臺北縣蘆洲市○○路與保和街口，因拒絕警方實施酒精
    濃度測試，經員警當場舉發。嗣經原處分機關調查結果，仍
    認受處分人違規事實明確，乃依首揭規定，於98年6 月6 日
    裁處罰鍰60000 元，並吊銷駕駛執照，3 年內禁考，並諭知
    受處分人應於98年7 月6 日前繳送駕駛執照，逾期未繳送，
    自98年7 月7 日起逕行註銷，經受處分人不服，於法定期間
    內就原處分裁處吊銷駕駛執照部分向本院交通法庭聲明異議
    （原處分其餘部分未經異議）。
三、經查：本件異議人前揭違規事實，有舉發通知單及裁決書在
    卷為憑，且為異議人所不爭執，堪以認定。異議人雖辯稱其
    騎機車時酒駕拒測，不應吊銷其汽車駕照云云。惟前揭道路
    交通管理處罰條例第68條，業已明定汽車（包括機器腳踏車
    ）駕駛人受吊銷駕駛執照處分時，吊銷其持有各級車類之駕
    駛執照，是原處分於課處罰鍰同時併諭知吊銷異議人駕駛執
    照，此吊銷異議人駕駛執照之處分，效力當然及於異議人持
    有各級車類之駕駛執照，異議人前揭所辯，自無可採，原處
    分機關此部分處分核無不當，異議人對此聲明異議，自無理
    由，應予駁回。
據上論斷，應依道路交通案件處理辦法第19條，裁定如主文。
中    華    民    國    98    年    7     月    16    日
                  交通法庭  法  官  陳正昇
上列正本證明與原本無異。
如不服本裁定，應於裁定送達後5 日內敘明抗告理由，向本院提
出抗告狀。
                            書記官  林文達
中    華    民    國    98    年    7     月    17    日


司法院資訊處製作；財團法人民間司法改革基金會備份。
